【裁判字號】    95,小上,28
【裁判日期】    950929
【裁判案由】    給付借款
【裁判全文】
臺灣臺南地方法院民事裁定              95年度小上字第28號
上  訴  人  乙○○
被  上訴人  甲○○
上列當事人間請求給付借款事件，上訴人對於民國95年7月3日本
院新營簡易庭第一審判決（95年度營小字第557號）提起上訴，
本院裁定如下：
    主  文
上訴駁回。
第二審訴訟費用由上訴人負擔。
    理  由
一、按對於小額程序之第一審裁判之上訴，非以其違背法令為理
    由，不得為之，民事訴訟法第436條之24第2項定有明文。所
    謂判決違背法令係指判決不適用法規或適用不當者而言。且
    依同法第436條之25規定，上訴狀內應記載上訴理由，並表
    明原判決所違背之法令及其具體內容，以及依訴訟資料可認
    為原判決有違背法令之具體事實，上訴狀或理由書如未依此
    項方法表明者，即難認為已對小額訴訟第一審判決之違背法
    令有具體之指摘，又上訴理由如僅引用原審判決時之攻擊防
    禦方法作為上訴理由，應認為未對原審判決有何具體之指摘
    ，不得謂已合法表明上訴理由，其上訴均難認為合法。
二、本件上訴意旨略以：訴外人林碧玉於民國（下同）89年6月
    14日交付予被上訴人之新臺幣（下同）30,000元及被上訴人
    於88年11日18日代為保管之30,000元，均是訴外人林碧玉向
    上訴人拿取借貸予被上訴人之事實，業經訴外人林碧玉告知
    被上訴人。嗣因被上訴人未依約還錢，且避不見面，故於90
    年7月下旬，由訴外人林碧玉具名對被上訴人提出詐欺告訴
    ，惟被上訴人仍未還錢，上訴人遂於95年3月17日再對被上
    訴人提出告訴。被上訴人於庭訊時，承認有借貸60,000元，
    惟謊稱已清償，卻又無法舉證，實令人費解等語。
三、經查，本件上訴人請求被上訴人給付之訴訟標的金額為
    60,000元，其訴訟標的金額在100,000元以下，自應適用民
    事訴訟法第436條之8小額訴訟程序之規定，則依同法第436
    條之24第2項、第436條之25、第471條第1項規定，非以其違
    背法令為理由不得上訴，且須記載上訴理由，或於提起上訴
    後20日內表明原判決所違背之法令及其具體內容，始合上訴
    程式。本件上訴人對於第一審判決提起上訴，經核其上訴狀
    所載內容，係針對原審認定事實所得心證之指摘，乃屬事實
    認定之問題，上訴人所陳非屬原判決有不適用法規、適用法
    規不當、或民事訴訟法第469條第1款至第5款所列之違背法
    令事由，亦難認對該判決之如何違背法令已有具體之指摘，
    揆諸上開說明，應認其上訴為不合法，應予駁回。
四、據上論結，本件上訴為不合法，依民事訴訟法第436條之24
    第2項、第436條之32第2項、第444條第1項前段、第95條、
    第78條，裁定如主文。
本件不得抗告。
中    華    民    國    95    年    9     月    29    日
                  民事第四庭    審判長法官  蘇正賢
                                      法官  田幸艷
                                      法官  陳映佐
以上正本係照原本作成。
本件不得抗告。
中    華    民    國    95    年    10    月    2     日
                                書  記  官  楊建新


司法院資訊處製作；財團法人民間司法改革基金會備份。
